最高法院民事裁定　　　　　　　　　　　　　　　　九十三年度台抗字第九三六號
　　抗　告　人　華碩電腦股份有限公司
　　法定代理人　施崇棠
　　訴訟代理人　柏有為律師
　　抗　告　人　O2 Micr.
　　　　　　　　︻英屬蓋曼群島商（即原開曼群島商）凹凸科技國際股份有限公司
　　　　　　　　︼
　　　　　　　　　　　　SMB.
　　法定代理人　張立業
　　訴訟代理人　蕭富山律師
　　　　　　　　簡秀如律師
右抗告人間及抗告人華碩電腦股份有限公司與相對人凹凸電子股份有限公司間聲請假
處分事件，抗告人對於中華民國九十三年六月三十日台灣高等法院裁定（九十二年度
抗字第四二五七號），各自提起抗告，本院裁定如下：
    主  文
抗告均駁回。
抗告訴訟費用由抗告人各自負擔。
    理  由
本件抗告人O2 Micro International Limited. 之中文名稱業經變更為英屬蓋曼群島
商凹凸科技國際股份有限公司，法定代理人變更為張立業，有其提出之公司基本資料
查詢表為證，爰改列其變更後之名稱為當事人，並依職權命張立業為該公司法定代理
人續行訴訟程序。均先予敘明。
次按對於抗告法院以抗告有理由而廢棄或變更原裁定之裁定，或以抗告無理由而駁回
抗告之裁定再為抗告，僅得以其適用法規顯有錯誤為理由，並經原法院之許可。此項
許可，以原裁定所涉及之法律見解具有原則上之重要性者為限。此觀民事訴訟法第四
百八十六條第四項、第五項規定自明。本件抗告人華碩電腦股份有限公司（下稱華碩
公司）及O2 Micro International Limited. （即英屬蓋曼群島商凹凸科技國際股份
有限公司，下稱蓋曼群島商凹凸公司）對於原法院就其對台灣台北地方法院九十二年
度智裁字第三四號裁定為抗告所為不利於渠等之裁定（下稱抗告裁定）各自提起再抗
告，其中華碩公司所表明之理由為：「相對人凹凸電子股份有限公司（下稱凹凸電子
公司）為蓋曼群島商凹凸公司持股近百分之百之台灣子公司，關係極為密切。蓋曼群
島商凹凸公司於台灣地區向伊（華碩公司）及其他電子廠商為相關專利之主張時，係
以凹凸電子公司名義為之，兩公司對於台灣地區之侵權事件，顯係基於共同之法律地
位，伊將凹凸電子公司併列為相對人，並無違誤。原法院之抗告裁定徒以凹凸電子公
司非為系爭專利權之權利人，不可能持該專利權向伊主張侵權行為請求排除侵害為由
，即認定伊與凹凸電子公司間無任何爭執之法律關係存在，無對之定暫時狀態處分之
必要，違反經驗法則與論理法則。又伊未聲請禁止蓋曼群島商凹凸公司及凹凸電子公
司製造、販賣及進口型號為MP1015及MP1011A 以外之ＣＣＦＬ相關產品，原法院之抗
告裁定所酌定之擔保金額，亦屬適用專利法第五十六條規定不當」等詞；而蓋曼群島
商凹凸公司所表明者則為：「原法院之抗告裁定既認台灣台北地方法院酌定之擔保金
額不當，予以提高，又認伊（蓋曼群島商凹凸公司）之抗告為無理由，顯有主文與理
由矛盾之違誤。且伊僅委請律師通知華碩公司其所產製之筆記型電腦所用之ＣＣＦＬ
控制器積體電路技術，已落入伊專利權之範圍，乃專利權之正當行使，並非對侵權行
為人造成重大損害或急迫危害之行為，即無定暫時狀態處分之必要。另華碩公司就其
聲請定暫時狀態處分之原因釋明不足，台灣台北地方法院准為假處分之主文亦不明確
，原法院之抗告裁定仍對伊為不利之諭知，所酌定擔保金額又不足以彌補伊所受之損
害，均有適用法規錯誤之瑕疵」云云，為其各自之論據。惟原法院以：抗告人再抗告
意旨所稱，皆係事實認定問題，或屬於法院職權裁量之範圍，非當事人所可任意指摘
，核與適用法規是否顯有錯誤無涉，亦無所涉及之法律見解具有原則上重要性之情事
，抗告人更均未具體指述抗告裁定所涉及之法律見解有何原則上之重要性而有加以闡
釋之必要。因認抗告人之再抗告不應許可，乃予裁定駁回，經核於法洵無不合。抗告
意旨，各自指摘原裁定不當，聲明廢棄，均非有理由。
據上論結，本件抗告均為無理由。依民事訴訟法第四百九十五條之一第一項、第四百
四十九條第一項、第九十五條、第七十八條，裁定如主文。
中　　　華　　　民　　　國　　九十三　　年　　 十二 　　月　　　二　　　日
                              最高法院民事第五庭
                                  審判長法官  蘇　茂　秋
                                        法官  朱　建　男
                                        法官  陳　碧　玉
                                        法官  沈　方　維
                                        法官  高　孟　焄
      右正本證明與原本無異
                                              書  記  官
中　　　華　　　民　　　國　　九十三　　年　　 十二 　　月　　 十四 　　日
                                                                        Ｋ
